【裁判字號】    99,上訴,696
【裁判日期】    990614
【裁判案由】    違反毒品危害防制條例等
【裁判全文】
臺灣高等法院高雄分院刑事判決         99年度上訴字第696號
上  訴  人
即  被  告  甲○○
選任辯護人  王建元律師
上列上訴人因違反毒品危害防制條例等案件，不服台灣高雄地方
法院98年度訴字第1011號中華民國99年1月19日第一審判決（起
訴案號：臺灣高雄地方法院檢察署96年度偵字第24631、29244號
），提起上訴，本院判決如下：
    主  文
原判決關於甲○○轉讓第一級毒品暨定執行刑部分均撤銷。
甲○○被訴轉讓第一級毒品部分無罪。
其他上訴駁回。
上開駁回上訴之販賣第一級毒品（予黃偉恩）部分，所處有期徒
刑拾捌年，未扣案之販毒所得新臺幣貳萬元沒收，如全部或一部
不能沒收時，以其財產抵償之；販賣第一級毒品（予陳正華）部
分，所處有期徒刑拾柒年，扣案之第一級毒品海洛因壹包（驗餘
淨重壹點伍柒公克）暨與毒品結合成為一體而無從強加析離之包
裝袋壹只，均沒收銷燬之，扣案之行動電話壹支（含門號000
0000000號SI M卡壹枚）沒收，未扣案之販毒所得新臺幣
玖仟元沒收，如全部或一部不能沒收時，以其財產抵償之；妨害
公務執行部分，所處有期徒刑肆月；應執行有期徒刑拾捌年陸月
，扣案之第一級毒品海洛因壹包（驗餘淨重壹點伍柒公克）暨
與毒品結合成為一體而無從強加析離之包裝袋壹只，均沒收銷燬
之，扣案之行動電話壹支（含門號0000000000號SIM
卡壹枚）沒收，未扣案之販毒所得新臺幣貳萬玖仟元沒收，如全
部或一部不能沒收時，以其財產抵償之。
    事  實
一、甲○○（綽號「黑俠」）前於民國（下同）92年間，因違反
    毒品危害防制條例案件，經原審以92年度訴字第2401號判處
    有期徒刑10月確定，入監執行後，於94年4月24日縮刑期滿
    執行完畢。甲○○明知海洛因係毒品危害防制條例第2條第2
    項第1款所列管之第一級毒品，不得持有、販賣，竟意圖營
    利，基於販賣第一級毒品海洛因之犯意：
  (一)甲○○於96年8月15日下午1時許，接獲黃偉恩以持用之0000
    000000號行動電話撥打至其所有之0000000000號行動電話，
    聯繫向甲○○購買海洛因事宜，兩人達成合意後，相約在高
    雄縣大發工業區內進行交易，旋於同日下午2時許，甲○○
    於上開地點將重量不詳、已分裝成20小包之海洛因以新臺幣
    （下同）2萬元之代價販賣予黃偉恩。因警察依法院核發之
    通訊監察書，依法對甲○○、黃偉恩上開門號之行動電話進
    行通訊監察期間，得悉上情，循線追查，嗣於97年1月28日
    ，黃偉恩因另涉毒品案件經法院通緝而遭警察逮捕後，黃偉
    恩供出毒品來源，而查獲甲○○上開販賣第一級毒品之犯行
    。
  (二)甲○○另於96年10月11日下午3 時18分許，因陳正華（綽號
    「兩光」）以持用之0000000000號行動電話撥打甲○○所有
    之0000000000號行動電話，表示欲購買毒品海洛因，雙方達
    成合意後，即約定由甲○○持毒品海洛因前往陳正華位於高
    雄縣大寮鄉○○○路382 巷44號之住處內進行交易，同日下
    午4 時許，甲○○即在上開地點，以9 千元之價格，將海洛
    因1 包（毛重1.7 公克，驗餘淨重1.57公克）交付販賣予陳
    正華。因警察依法院核發之通訊監察書，依法對甲○○、陳
    正華上開門號之行動電話進行通訊監察期間，得悉上情，於
    同日下午5 時30分許，警察乃持法院核發之搜索票，前往陳
    正華之上開住處實施搜索，當場扣得甲○○甫賣出交付予陳
    正華之上開海洛因1 包（毛重1.7 公克，驗餘淨重1.57公克
    ）及與毒品結合成為一體而無從強加析離之包裝袋1 只，另
    在甲○○開來停放在上址巷口之車牌號碼2435-UN 號自小客
    車內，扣得甲○○所有供上開販賣毒品時聯絡使用之門號
    0000000000號行動電話機1 具（含SIM 卡1 枚），及其所有
    非供本件販賣毒品使用之門號0000000000號行動電話機1具
    （含SIM 卡1 枚），經陳正華供出毒品來源為甲○○，而查
    獲上情。
二、甲○○與陳正華進行上開毒品海洛因買賣交易後，於96年10
    月11日下午5時10分許，兩人一同步出陳正華位於高雄縣大
    寮鄉○○○路382巷44號住處時，為到場欲進行搜索之警察
    發現，即持搜索票並出示員警證件，表明身分欲進入上址實
    施搜索勤務，甲○○、陳正華見狀立即逃跑，甲○○進入其
    所停放在該巷口之車牌號碼2435-UN號自小客車內，欲駕車
    離去。甲○○明知當時阻攔其離去之人係依法執行搜索勤務
    之員警，竟基於對於公務員依法執行職務時施強暴之犯意，
    而不顧員警之人身安全，加速倒車衝撞在場之員警張孟瑜、
    陳武璋、陳致宏、蔡慶彬等人，員警隨即對空鳴槍示警制止
    ，惟甲○○仍置之不理，仍繼續駕車衝撞施強暴，欲逃離現
    場，而以上開強暴方式妨害員警張孟瑜、陳武璋、陳致宏、
    蔡慶彬依法執行職務。嗣經員警開槍朝該自小客車之左側前
    、後輪胎射擊，分別擊中輪胎及甲○○之右小臂、左膝蓋後
    ，始將其制伏、逮捕到案。
三、案經高雄市政府警察局移送臺灣高雄地方法院檢察署檢察官
    偵查起訴。
    理  由
甲、上訴駁回即有罪及不另為無罪諭知部分
壹、程序方面（證據能力之審查）
一、證人黃偉恩、張簡仁杰、陳正華於司法警察調查中所為之陳
    述，均有證據能力：
  (一)按被告以外之人於審判外之言詞或書面陳述，除法律有規定
    者外，不得作為證據；又被告以外之人於檢察事務官、司法
    警察官或司法警察調查中所為之陳述，與審判中不符時，其
    先前之陳述具有較可信之特別情況，且為證明犯罪事實存否
    所必要者，得為證據，刑事訴訟法第159條第1項、第159條
    之2分別定有明文。
  (二)本件證人黃偉恩、陳正華等人就有無如事實欄所載向被告甲
    ○○購買第一級毒品海洛因之事實，證人張簡仁杰就被告有
    無轉讓第一級毒品海洛因與伊施用之行為，於司法警察調查
    中所均為肯定之陳述，惟嗣後於原審審理中，則均翻異前詞
    ，證人黃偉恩、陳正華等人均否認有向被告購買毒品海洛因
    ，證人張簡仁杰否認被告有轉讓第一級毒品海洛因供伊施用
    ，上開3位人於警詢中之陳述內容，與審判中有不符之情形
    。查上開3位證人於警詢之陳述，係由警員先告知其等於程
    序上得行使之權利，而經其等表示不需要請辯護人到場後開
    始詢問，並採一問一答之方式，由警員先詢問相關案情，證
    人一一陳述後，始經記載於調查筆錄，於製作完畢後復經證
    人閱覽筆錄無訛，再簽名按捺指印完成，以上事實已載明於
    各該證人之警詢筆錄可稽，且上開3位證人於警詢時之供述
    ，較接近案發時點，記憶應較為清晰，又甫被查獲即接受調
    查，無充裕時間供其權衡、考量供詞之利害關係，憑信性甚
    高，而當時未直接面對被告，無人情壓力及外來之干預，心
    理較為篤定，壓力較小，較有可能據實陳述，反之，渠等於
    原審審理時所為之陳述，或係時隔較久，業已遺忘部分案發
    情節，或係經權衡輕重，為袒護被告，或恐因其證述被告對
    其不利等，故憑信性甚低，此外，上開3位證人於原審審理
    到庭接受詰問時，並未主張其於警詢有受違法或不當取供之
    情形，足見其等於警詢之陳述，均出於其等之自由意志而有
    任意性，應認具有較可信之特別情況，基於發見真實之需求
    ，且為證明本件犯罪事實之存否所必要，與本案待證事實間
    具有相當之關聯性，以之為本案犯罪事實之證據，尚無不當
    ，上開3位證人於警詢之陳述，符合刑事訴訟法第159條之2
    規定之情形，應認有證據能力。
二、證人黃偉恩、陳正華（97年1月7日）於偵查中向檢察官所為
    之陳述，均有證據能力：
  (一)次按，被告以外之人於審判外之言詞或書面陳述，除法律有
    規定者外，不得作為證據；惟被告以外之人於偵查中向檢察
    官所為之陳述，除顯有不可信之情況者外，得為證據，刑事
    訴訟法第159條第1項、第159條之1第2項亦分別定有明文。
  (二)查證人黃偉恩、陳正華（97年1月7日），於偵訊中，接受檢
    察官以證人身分訊問作證前，均經檢察官告以證人具結義務
    及偽證處罰之規定，並命其朗讀結文後具結（見偵二卷第
    101、121頁），已以偽證罪責擔保其證詞之真實性，而上開
    證人嗣後在原審審理以證人身分接受詰問時，均未曾表示其
    於偵查中之陳述，有受不法方法取供或有非出於其等自由意
    志之陳述情形，足認上開證人於偵查中向檢察官所為之陳述
    ，並無「顯有不可信」之情形，且上開證人嗣後於原審審理
    中復有到庭接受詰問，亦已充分保障被告之反對詰問權，依
    刑事訴訟法第159 條之1第2項規定，上開2位證人於偵查中
    向檢察官所為之陳述，自有證據能力。
三、證人陳正華於其被訴販賣毒品之案件（案號：台灣高雄地方
    法院97年度訴字第778號；本院97年度上訴字第989號），於
    97年4月8日原審審理時及97年8月19日本院審理中，以被告
    身分向法官所為之陳述，雖未經具結，對本案而言，仍有證
    據能力：
  (一)按刑事訴訟法第159 條之1 所稱得為證據之被告以外之人於
    審判外向法官所為之陳述，及於偵查中向檢察官所為之陳述
    ，立法者係以被告以外之人（含共同被告、共犯、被害人、
    證人等）因其陳述係在法官面前為之，故不問係其他刑事案
    件之準備程序、審判期日或民事事件或其他訴訟程序之陳述
    ，均係在任意陳述之信用性已受確定保障之情況下所為，因
    此該等審判外向法官所為之陳述，應得作為證據；另以刑事
    訴訟法規定檢察官代表國家偵查犯罪、實施公訴，依法有訊
    問被告、證人、鑑定人之權，且實務運作時，偵查中檢察官
    向被告以外之人所取得之陳述，原則上均能遵守法律規定，
    不致違法取供，其可信性甚高，為兼顧理論與實務，而對被
    告以外之人於偵查中向檢察官所為之陳述，除顯有不可信之
    情況者外，得為證據。乃同法第159 條第1 項所謂得作為證
    據之「法律有規定者」之一，為有關證據能力之規定，係屬
    於證據容許性之範疇。而被告之反對詰問權，雖屬憲法第8
    條第1 項規定「非由法院依法定程序不得審問處罰」之正當
    法律程序所保障之基本人權及第16條所保障之基本訴訟權，
    不容任意剝奪。但詰問權係指訴訟上被告有在公判庭當面詰
    問證人，以求發現真實之權利，應認被告具有處分權，非不
    得由被告放棄對原供述人之反對詰問權。此與證據能力係指
    符合法律所規定之證據適格，而得成為證明犯罪事實存在與
    否之證據資格，性質上並非相同。被告得以詰問證人，以被
    告或其辯護人在場為前提。上開得為證據之被告以外之人於
    審判外向法官所為之陳述及於偵查中向檢察官所為之陳述，
    就本案被告而言，事實上均難期有於另案法官審判外或檢察
    官偵查中行使反對詰問權之機會。從而，於事實審法院審判
    實務中，案內遇有此類未能賦予被告行使詰問權之供述證據
    ，即應依刑事訴訟法第273 條第1 項第5 款、第8 款及第
    171 條規定，於準備程序期日訊明、曉諭被告或其辯護人是
    否聲請傳喚該被告以外之人以踐行人證之調查程序，使被告
    或其辯護人針對該被告以外之人於審判外向法官及於偵查中
    向檢察官所為之陳述，有補足行使反對詰問權之機會。倘被
    告明示捨棄詰問者，應記明筆錄，以杜爭議。除有類如刑事
    訴訟法第159 條之3 所列各款之情形以外，均應傳喚該被告
    以外之陳述人到庭依法具結，給予被告或其辯護人詰問，或
    依同法第163 條第1 項、第167 條之7 規定為詢問之機會。
    此即刑事訴訟法第196 條明定「證人已由法官合法訊問，且
    於訊問時予當事人詰問之機會，且陳述明確別無訊問必要者
    ，不得再行傳喚」，以與傳聞法則之理論相符，並與第159
    條之1 規定相呼應。故上開尚未經被告行使詰問權之被告以
    外之人於審判外向法官所為之陳述及於偵查中向檢察官所為
    之陳述，應屬未經完足調查之證據，非謂無證據能力，不容
    許作為證據。否則，如被告以外之人於本案審判中所為之陳
    述，與其先前在另案法官審判外或檢察官偵查中所為之陳述
    不符時，既謂後者無證據能力，依同法第155 條第2 項規定
    ，即應悉數摒除不用，僅能採取其於本案審判中之陳述作為
    判斷之依據，按之現行刑事訴訟法關於傳聞證據排除例外之
    規定，殊難謂為的論。於法院踐行詰問程序後，綜合該被告
    以外之人全部供述證據，斟酌卷內其他調查之證據資料，本
    於經驗法則及論理法則，作合理之比較而為取捨、判斷，此
    屬實質證據價值之自由判斷問題，要無所謂其證據價值自比
    審判外之陳述為高之可言（最高法院95年度台上字第5160、
    6675號裁判要旨參照）。
  (二)查本件證人陳正華於其被訴之另案毒品危害防制條例案件審
    判程序中（案號詳如前揭所示），先後於97年4月8日原審審
    理時及於同年8月19日本院審理中，以被告身分所為本案被
    告甲○○有無販賣毒品之供述，就本案而言，屬於本案被告
    甲○○以外之人於審判外之陳述。惟於本案原審審理中，既
    經傳喚證人陳正華到場以證人身分命具結後（見原審二卷第
    79頁）接受詰問，顯已踐行人證之調查程序，使被告或其辯
    護人針對證人陳正華上揭於審判外向法官所為之陳述，有補
    足行使反對詰問權之機會，已充分保障被告之對質詰問權，
    依刑事訴訟法第一百五十九條之一規定及上開最高法院裁判
    意旨之說明，自屬已經完足調查之證據，而有證據能力，得
    作為本案之證據。
四、末按，被告以外之人於審判外之陳述，雖不符刑事訴訟法第
    159條之1至之4等4條之規定，而經當事人於審判程序同意作
    為證據，法院審酌該言詞陳述或書面陳述作成時之情況，認
    為適當者，亦得為證據；又當事人、代理人或辯護人於法院
    調查證據時，知有刑事訴訟法第159條第1項不得為證據之情
    形，而未於言詞辯論終結前聲明異議者，視為有前項之同意
    ，同法第159條之5定有明文。本判決除上揭論述之證據外，
    下列所引用屬於言詞供述及書面供述之傳聞證據部分，檢察
    官、被告及其辯護人於本院行準備程序時，對於該傳聞證據
    之證據能力，均未加爭執，且同意採為本案之證據（見本院
    卷第52頁），嗣於本院審理程序，調查上開傳聞證據，加予
    提示並告以要旨時，檢察官、被告及其辯護人亦均未於言詞
    辯論終結前聲明異議，本院審酌該傳聞證據作成時之情況，
    認均與本件待證事實具有關聯性，且查無證據足以證明言詞
    陳述之傳聞證據部分，陳述人有受不法取供或違反其自由意
    志而陳述之情形，書面陳述之傳聞證據部分，亦無遭變造或
    偽造之情事，顯見上開傳聞證據之證明力非明顯過低，衡酌
    各該傳聞證據，作為本案之證據亦屬適當，自均得為證據，
    而有證據能力。
貳、實體方面
一、被告販賣第一級毒品海洛因予黃偉恩（即事實欄一之(一)）部
    分：
  (一)訊據上訴人即被告甲○○（下稱被告）矢口否認有於上揭時
    、地販賣海洛因予黃偉恩，於原審及本院審中均辯稱：伊是
    與黃偉恩合資向綽號「大目」之人購買海洛因，是買1大包
    回來分成2包，20包部分是黃偉恩自行分裝的，渠等1人出1
    萬元，後來伊跟黃偉恩借1萬元，黃偉恩於原審已證稱並非
    伊販賣毒品，黃偉恩被查獲時，於警詢、偵查中可能為了減
    刑，才故意說伊賣毒品云云。被告選任辯護人提出辯護意旨
    略以：監聽譯文僅能證明被告有交付海洛因20包予黃偉恩，
    但被告於警詢已自承伊係與黃偉恩合資購買海洛因，監聽之
    電話通話內容，無隻字片語提及海洛因事宜，亦無2 人就毒
    品數量、交易金額達成合意之對話，自不得逕採為認定被告
    有販賣海洛因予黃偉恩之證據等語。
  (二)經查：
  1.證人黃偉恩於97年1月28日警詢時已證稱：我曾經向綽號「
    黑俠」之男子購買海洛因，我總共向他買過1次，那次是買2
    萬元的海洛因，我是用手機0000000000號打給0000000000號
    綽號「黑俠」之男子後，約在大發工業區內交易毒品海洛因
    ，綽號「黑俠」之男子就是甲○○，那次時間是在96年8月
    15 日下午2時，是向甲○○購買20小包分裝好的毒品，價值
    2萬元，是要自己施用的等語綦詳（見警一卷第49至52頁）
    ；嗣黃偉恩於檢察官訊問時復具結證述：我曾經於96年8月
    15日下午2點，花費2萬元向綽號「黑俠」之甲○○買了20小
    包的海洛因，當時是用我0000000000號電話打給0000000000
    號給「黑俠」，約在大發工業區裡交易，當時是「黑俠」本
    人拿貨給我，至於為何過了這麼久還記得「黑俠」門號，是
    因為警察做筆錄時有拿我的通聯紀錄給我看那個時間點，我
    的手機那時有打給0000000000號，我回想結果確認是打給「
    黑俠」等語明確（見偵二卷第119、120頁）。
  2.證人黃偉恩雖於原審審理時翻異前供改證稱：我與甲○○之
    前至少見過1次面，我也曾打過電話給甲○○，但電話號碼
    我忘記了，我與甲○○接觸或打電話是為了要拿1萬元還給
    甲○○，我是在高雄縣還甲○○錢，我們有在大發工業區見
    面，是為了還錢，我們只有在大發工業區見面，沒有在其他
    地方見過面，我有交給甲○○1萬元，是要還他的，甲○○
    沒有給我東西，我欠他的錢是何時借的、在哪裡借的我都忘
    記了，當時我沒工作，是要借來做生活費，我與甲○○只有
    金錢上的借貸關係，我未曾向甲○○買過任何毒品，我今日
    所述與我在97年1月28日檢察官偵訊時所述完全相反是因為
    我當時人不舒服想要趕快回去才那樣講的，並不是檢察官逼
    我講的，我承認當時我在檢察官那裡是做了偽證等語（見原
    審訴字卷第123至129頁）。然證人黃偉恩於上開警詢及偵查
    中證述其有於96年8月15日下午2時許，在高雄縣大發工業區
    內以2萬元之代價向被告甲○○購買20小包海洛因乙節，所
    證述與被告交易毒品之時間、地點、數量及價額等細節，前
    後完全一致，且被告甲○○使用之0000000000號行動電話與
    證人黃偉恩使用之0000000000號行動電話，確於96年8月15
    日下午1時26分許及同日下午2時0分許，有下列通話內容：
    「甲○○：你甚麼時候要出發，你在哪裡？
      黃偉恩：我在中庄。
      甲○○：好，那麼在88的下面。
      黃偉恩：鳳林路嗎。
      甲○○：對。」
    「黃偉恩：大仔，怎麼只有19包。
      甲○○：不可能，那個大的袋子有沒有用打火機封著。
      黃偉恩：有啊。
      甲○○：不可能啊，是我親自封的。
      （一旁女子說算錯了）
      黃偉恩：啊，是算錯了，抱歉。
      甲○○：你幫幫忙，算好，不然我就誤會是有人亂動了。
     」
    以上有臺灣高雄地方法院檢察署96年雄檢惟張聲監字第3058
    號通訊監察書及通訊監察譯文1份在卷可稽（見臺灣高雄地
    方法院檢察署97年度聲通字第1381號卷第5頁反面、第6、8
    頁）。觀諸被告甲○○於上開通話之際，其手機基地台位置
    係在高雄縣大寮鄉○○路○段及赤崁段潮寮小段58532地號，
    已在高雄縣大發工業區之範圍內，此有通聯調閱查詢單在卷
    可參（見監聽一卷第11-12、12-14頁），此與證人黃偉恩於
    警詢及偵查中證述之交易地點相符，另就上開對話內容中，
    黃偉恩質疑為何取得之毒品只有19包，旋即發現是算錯等情
    ，經與黃偉恩前所證述當時是向甲○○買20包海洛因乙節對
    照後，可知當時黃偉恩確實有向甲○○購買20包海洛因，但
    因黃偉恩少算1包，以致於認為只有19包，故再以電話向甲
    ○○確認是否有誤，以上事實，顯屬合理之認定。黃偉恩上
    開於警詢及偵查中之證詞，核與上開通訊監察譯文內容悉相
    一致，足徵其證詞與事實相符，應堪採信。
  3.依上開通訊監察譯文之內容，顯示上開毒品係由被告甲○○
    親自封裝，而非由黃偉恩自行分裝，此已與被告甲○○辯稱
    20包部分是黃偉恩自行分裝之說詞不符。另被告甲○○於審
    理時辯稱其有向黃偉恩借1 萬元，黃偉恩有答應云云，然黃
    偉恩於原審審理時係證述其當時是要還1 萬元給甲○○等語
    ，姑不論黃偉恩於原審審理時所為之證詞是否為真實，甲○
    ○與黃偉恩二人有關於借款一事之說詞，已明顯矛盾，足見
    二人間應無借貸關係存在，故黃偉恩於原審證稱其向甲○○
    借款乙節，應係其杜撰之詞。至於原審質疑黃偉恩為何於偵
    查中證述甲○○販賣毒品，於審理中作證時卻翻異前詞，黃
    偉恩答以因為當時人不舒服想要趕快回去才那樣講等語，然
    黃偉恩既證稱因其當時無工作，故向甲○○借1 萬元做為生
    活費等語，倘黃偉恩此部分證述為真，黃偉恩理應對於在其
    生活困苦潦倒之際仍願施以援手之甲○○感激在心才是，且
    販賣毒品之罪責極重，衡情黃偉恩自無理由僅因身體不適為
    求儘早離開，即率然設詞誣指所謂借錢救濟伊之甲○○販賣
    毒品，足見黃偉恩於原審審理中所為之證詞與情理殊有違背
    ，不足採信。準此以觀，證人黃偉恩於警詢及偵查中之證述
    ，應較可採，其於原審審理中否認向被告購買毒品海洛因之
    證詞，應屬避重就輕、試圖袒護被告甲○○，自難憑採。
  4.再查，證人黃偉恩雖曾於97年1月28日警詢中表示最近施用
    之毒品來源為綽號「阿海」之人，然購買毒品者，其毒品來
    源有1人以上，事屬常見，且購買者選擇向何人取得毒品，
    與其與販毒者之交情、資力、毒品價格、購買時遭查獲之風
    險高低等諸多因素有關，黃偉恩固於96年8月15日向甲○○
    購買毒品，然此非代表日後即會持續且只會向甲○○購買，
    且甲○○既於96年10月11日因遭員警查獲，則黃偉恩向甲○
    ○購買毒品所應負擔之風險即隨之提高，其改向綽號「阿海
    」之人購買毒品非無可能，尚難據以認定被告未於96年8月
    15日販賣毒品海洛因予黃偉恩，是證人黃偉恩上開曾向「阿
    海」之人購買毒品之證詞，自難資為有利被告之認定；至於
    卷附之中華電信股份有限公司客戶服務處98年11月30日信客
    一（一）警密（98）字第577 號函文內容（見原審訴字卷第
    141 頁），雖稱97年1 月28日當天無警政單位向該公司查詢
    門號000 0000000 號於96年8 月間通聯紀錄之情形，然上開
    門號與證人黃偉恩之上揭門號，既係依法院核發之通訊監察
    書合法施以通訊監察，員警並依據通訊監察所得資料製作成
    監聽譯文，有上開通訊監察書及通訊監察譯文在卷可佐（詳
    前引註），是警察查獲本件被告販賣毒品海洛因予證人黃偉
    恩，係依法院核發之通訊監察書，對甲○○、黃偉恩上開門
    號之行動電話進行通訊監察期間，先得悉上情，循線追查中
    ，嗣於97年1 月28日，黃偉恩因另涉毒品案件，經法院通緝
    而遭警察逮捕後，警察、檢察官分別提示上開通訊監察譯文
    內容供黃偉恩辨認說明，黃偉恩因而供出96年8 月15日該次
    之毒品海洛因來源，係向被告甲○○購買，以上有卷附之97
    年1 月28日警詢及偵訊筆錄可稽（見警卷第49-52 、偵二卷
    第119-120 頁），證人黃偉恩證稱有向被告購買毒品海洛因
    乙節，有上開完全相符之通訊監察譯文等補強證據，足資佐
    認與事實相符，可堪採信。
  5.按毒品危害人民身心健康甚深，邇來政府為杜絕毒品氾濫，
    ，再三宣導教育民眾遠離毒品，媒體之報導既深且廣，對於
    毒品之禁絕及管制，應為民眾所熟悉。又政府對於查緝施用
    、轉讓及販賣毒品無不嚴格執行，且販賣毒品罪更係重罪，
    設若無利可圖，衡情一般持有毒品者，當不致輕易將所持有
    之毒品交付他人。況第一級毒品海洛因價格不貲，物稀價昂
    ，且販賣第一級毒品係違法行為，非可公然為之，亦無公定
    之價格，不論任何包裝，均可任意分裝增減分量，每次買賣
    價量，亦可能隨時依雙方間之關係深淺、資力、需求量及對
    行情之認知、來源是否充裕、查緝是否嚴緊，購買者被查獲
    時供述購買對象之可能性風險之評估等，因而異其標準，並
    隨時機動調整，非可一概而論，是販賣之利得，除經坦承犯
    行或價量俱臻明確外，委難查得實情，販賣之人從價差或量
    差中牟利方式雖異，其意圖營利之非法販賣行為則一，茍無
    任何利益可圖，被告實無甘冒風險，在與證人黃偉恩並非至
    親之下，將其取得本屬不易之毒品再以原所購得之代價轉售
    ，而未賺取差價利益之理。是被告販賣第一級毒品海洛因予
    證人黃偉恩，確有從中賺取差額利潤，以牟利之營利意圖及
    事實，應堪認定。
  6.綜上各節所述，被告甲○○所為上開辯解，顯為事後卸責之
    詞，不足採信。本件事證已臻明確，被告甲○○於96年8月
    15 日下午2時許，在高雄縣大發工業區內以2萬元之價格販
    賣第一級毒品海洛因予黃偉恩之犯行，堪以認定。
二、被告販賣第一級毒品海洛因予陳正華（即事實欄一之(二)）部
    分：
  (一)訊據被告甲○○矢口否認有何販賣海洛因予陳正華之犯行，
    辯稱：證人陳正華於原審已證稱未向伊買毒品海洛因，陳正
    華被查獲時，於警詢、偵查中可能為了減刑，才故意說伊賣
    毒品，如伊有賣毒品給陳正華，為何於96年10月11日當天員
    警對伊搜索時，並未查獲買賣毒品之金錢，且陳正華指稱伊
    賣毒品之細節前後不一，供詞顯不實在云云。被告選任辯護
    人提出辯護意旨略以：陳正華證稱有向被告購買毒品海洛因
    ，所供每次購買數量、價格、轉賣售價等，歷次供述不一，
    ，又稱每次買毒品均係伊打給被告，但根據通訊監察譯文之
    記載，則係被告打給陳正華，其供述顯與事實不符，另其於
    96 年10月12日偵查中供稱毒品不是向被告買的，96年11月
    30日偵訊時陳稱沒有向被告買毒品海洛因，係向阿忠買的，
    顯見其毒品來源另有他人，並非向被告購買等語。
  (二)經查：
  1.警察於96年10月11日下午5時30分許，至陳正華上開住處實
    施搜索時，被告與證人陳正華在屋內甫要一起外出，而在屋
    內搜獲扣得海洛因1 包，另在被告甲○○開來停放在上址巷
    口之車牌號碼2435-UN 號自小客車內，扣得其所有供與陳正
    華聯絡使用之門號0000000000號行動電話機1 具（含SIM 卡
    1 枚）等事實，為被告甲○○所不否認，並有高雄市政府警
    察局刑事警察大隊搜索扣押筆錄、扣押物品目錄表及扣案物
    品照片在卷可佐（見警一卷第103 至107 頁、114 至117 頁
    、警三卷第46頁），而上開扣案之毒品1 包，經送鑑定結果
    ，其成分確為第一級毒品海洛因（驗餘淨重1.57公克），此
    有法務部調查局96年11月13日調科壹字第09623078460 號鑑
    定書1 紙附卷可稽（見偵二卷第77頁），上開事實，堪以認
    定。
  2.次查，證人陳正華於96年10月11日警詢中已證稱：警方在96
    年10月11日下午5時30分許，在我住處查獲之海洛因1包，係
    今日下午4時許，由甲○○開車拿來賣我的，我是以1萬元之
    代價購得，我向甲○○購買毒品時，是用我家裡電話00-000
    0000或手機0000000000撥打0000000000號跟甲○○聯絡等語
    綦詳（見警一卷第17、18頁）；於96年10月12日警詢時復肯
    定證述：我都是直接以0000000000號或00-0000000 號電話
    打給甲○○所持有的0000000000號聯絡購買毒品的數量及金
    額，然後甲○○就會送到我家與我交易，我所販賣之第一級
    毒品海洛因都是向甲○○所購買，購買後我會摻入葡萄糖賣
    出，平均1萬元的毒品可以增加3成以1萬3千元賣出等語（見
    警一卷第21至23頁）；嗣於97年1月7日警詢時仍明確證述：
    我使用0000000000號行動電話，警方於96年10月11日下午5
    時30分許，在我住處查獲之海洛因是我向綽號「黑俠」之甲
    ○○所購買，我與甲○○是93年認識的，我們是朋友關係，
    買來的海洛因部分我自己吸食，其餘的我轉讓賣給不特定人
    ，我是以每1小包為單位賣，1包1千元，向我購買毒品的人
    都是撥打我的0000000000門號跟我約時間、地點，我再送過
    去與他們交易，一天約可以賣3、4包，我向甲○○購買時他
    就已經分為1小包，所以1小包的量多少我也不知道，除我自
    己吸食外，每次交易9千元，我約可獲利2千元等語（見警一
    卷第26至29頁）；而證人陳正華於97年1月7日檢察官訊問時
    ，以證人身分具結後亦證稱：我被查獲的海洛因是向甲○○
    買的，我買9千元的海洛因，部分自己施用，部分拿來賣，
    我都以手機與甲○○聯絡買毒品，甲○○是我毒品來源的上
    游等語明確（見偵二卷第98至100頁）；又證人陳正華因另
    涉違反毒品危害防制條例案件，於原審97年4月8日及本院97
    年8月19日審理時更分別明確供稱：我的電話為0000000000
    ，我於96年10月11日被查獲那次是才剛跟甲○○拿海洛因回
    來，原則上是要供自己施用，如果有人打電話來買的話，就
    要賣，甲○○在警詢及偵查中所言不實，海洛因都是跟甲○
    ○買的，1次買半錢9千元，半錢約1.7公克，96年10月11日
    被查獲1.7公克的海洛因，是以9千元購買的，之前我說是以
    1 萬元購入的，是因為1.7公克有時買是1萬元，有時是9千
    元，但96年10月11日被查獲當天是以9千元買進，買時就已
    分裝成9至10包，不一定會分裝成12包，我買回來的海洛因
    要賣給別人前有加入葡萄糖，如果1包以1千元賣出，可以賺
    約2百元；我沒有賣毒品給甲○○，我於96年10月11日下午5
    時30分許，在我住處以9千元之代價向甲○○販入海洛因1包
    後，未及賣出，即為警查獲等語（見原審97年度訴字第778
    號卷第61至71頁、本院97年度上訴字第989號卷第87至92頁
    ）。
  3.依證人陳正華上開歷次之證述內容，均一致表示警察在96年
    10月11日下午5時30分許，在其上揭住處查獲而扣案之海洛
    因1包，係其向甲○○所購買等語，而被告甲○○確實於96
    年10月11日下午3時18分許，以其所有之0000000000號行動
    電話，撥打證人陳正華使用之0000000000號行動電話，通話
    內容為：「甲○○：你盡了沒有。陳正華：好，拿一個。」
    等情，此亦有臺灣高雄地方法院檢察署96年雄檢惟國聲監續
    字第3694號通訊監察書及陳正華持用之0000000000號行動電
    話96年10月11日之通訊監察譯文各1 份附卷可佐（見警四卷
    第42至45頁）。上開通訊監察譯文之內容，應係甲○○於96
    年10月11日下午3 時18分許，撥打電話詢問陳正華其毒品是
    否已賣完，陳正華則表示要向甲○○拿1 單位之毒品，故甲
    ○○隨後前往陳正華住處將海洛因1 包販賣予陳正華無訛。
    此觀本件係警察依法院核發之上揭通訊監察書，依法對甲○
    ○、陳正華上開門號之行動電話進行通訊監察期間，得悉上
    情，乃於同日下午5 時30分許，持法院核發之搜索票，前往
    證人陳正華上揭住處進行搜索，被告與陳正華確實在場且正
    欲離開，經警搜索果真查獲扣得海洛因1 包（毛重1.7 公克
    ，驗餘淨重1.57公克），並在附近巷口被告車上搜獲被告持
    用之上開被通訊監察門號0000000000行動電話1 支即明，以
    上有上揭通訊監察書、譯文、搜索扣押筆錄、扣押目錄表等
    在卷可參（見上揭引註），而證人陳正華於該次被查獲後，
    於其所涉毒品危害防制條例第4 條第1 項之販賣第一級毒品
    案件審理中，供出毒品來源為被告甲○○，經本院另案調查
    審理結果，確認無訛，而依毒品危害防制條例第17條第1 項
    規定予以減刑，以上有本院97年度上訴字第989 號刑事判決
    書在卷可憑（見原審二卷第204-218 頁），依上開各事證，
    參互勾稽，足見證人陳正華前揭所證述：96年10月11日下午
    5 時30分許，在伊住處被警查獲扣案之海洛因1 包，係當日
    下午4 時許，甲○○拿來伊住處賣伊的等語，信而有徵，與
    事實相符，堪以採信。
  4.雖證人陳正華就其於96年10月11日當天向被告甲○○購買上
    開海洛因之價格，究係1萬元，或係9千元，前後供述不一；
    ，其向甲○○購買海洛因後，除部分供自己吸食外，轉賣予
    他人之數量多寡，先後證述亦不一；另其證述購買毒品時，
    都由其撥打電話給甲○○，與上開通訊監察譯文所示，係被
    告打電話給伊，亦有所出入。按證人之陳述有部分前後不符
    ，或相互間有所歧異時，究竟何者為可採，法院仍得本其自
    由心證予以斟酌，非謂一有不符或矛盾，即應認其全部均為
    不可採信；尤其關於行為動機、手段及結果等細節方面，證
    人之證言，每每因留意重點之不同，或對部分事實記憶欠明
    確，以致前後未盡相符，然其基本事實之陳述，若與事實相
    符，真實性無礙時，則仍非不得予以採信（最高法院95年度
    台上字第5513號判決意旨參照）。本件關於證人陳正華於96
    年10月11日當天，究係以9千元或1萬元之代價，向被告購買
    上開扣案之海洛因1包？查證人陳正華於另涉之毒品危害防
    制條例案件審理時已明確供稱：是以9千元購買的，之前我
    說是以1萬元購入的，是因為1.7公克有時買是1萬元，有時
    是9千元，但96年10月11日被查獲當天是以9千元買進等語（
    見前揭引註），另亦明確證述其購買海洛因後，會摻入葡萄
    糖再轉賣予他人等語，參諸不論是以何形式包裝之海洛因，
    均可任意分裝或增減其份量，而每次買賣之價量，亦隨時隨
    雙方關係之深淺、當時之資力、需求程度及對行情之認知等
    因素而機動調整等情，則陳正華上開證述係以9千元代價購
    買乙節，並未悖於常情，而堪採信。又依陳正華所述有將購
    入之海洛因摻入葡萄糖後轉賣予他人，本身自仍有剩餘海洛
    因可供施用無訛。再者，證人陳正華前既表示其不只1次向
    甲○○購買海洛因，衡情其對於96年10月11日係以多少價格
    向被告購得海洛因，與先前多次購買之價格，互為混淆、誤
    認，致有前後陳述不一致之情，乃屬可能之事，尚難憑此逕
    為有利被告之認定。證人陳正華分別於97年1月7日警詢、偵
    查中（見警一卷第頁25-30頁、偵二卷第98-100頁），及於
    97年4月8日原審另案審理時，先後明確表示96年10月11日係
    以9千元代價向被告購買扣案之海洛因1小包等語，而與96
    年10月11日警詢時供稱係以1萬元價格購買乙節，有所不符
    ，依「罪證有疑，利歸被告」之證據法則，本件被告甲○○
    販賣海洛因予證人陳正華之價格為9千元，可堪認定。至於
    ，證人陳正華證述購買毒品時，都由其撥打電話給甲○○，
    而與上開通訊監察譯文不符部分，惟就陳正華持用之000000
    0000號行動電話，自96年9月2日至同年月6日之通訊監察譯
    文觀之（見臺灣高雄地方法院檢察署97年度聲通字第1383號
    卷第15至21頁），其與甲○○係相互撥打電話給對方，並非
    一概由其中一方主動撥打給對方甚明，陳正華上開皆由其撥
    打電話給甲○○之陳述，縱與96年10月6日至同年月11日之
    通訊監察譯文內容不同，然此僅屬其對部分事實記憶欠明確
    所致，並不影響96年10月11日當天陳正華確實係透過電話與
    甲○○聯繫購買海洛因之事實。從而，證人陳正華上開陳述
    固有部分前後不符或與事實相歧，然因陳正華就其於上揭時
    、地向甲○○購買海洛因等基本事實之陳述並無歧異，應認
    上開證詞不一致之處，對於認定甲○○有販賣海洛因一事之
    真實性並無妨礙。
  5.此外，證人陳正華固曾於96年10月12日及96年11月30日檢察
    官訊問時證述：96年10月11日下午5時30分許，在我住處查
    獲之海洛因及安非他命1包均是昨日下午3時許向綽號「阿忠
    」之男子買的，不是向甲○○買的；甲○○供稱他都到我家
    向我買海洛因及安非他命施用一事不實在，我的海洛因都是
    向「阿忠」買的，約自96年7、8月間開始向「阿忠」買海洛
    因來轉賣，我只施用安非他命，沒有用海洛因等語（見偵二
    卷第12、13、80、81頁）；復於原審審理時具結證稱：我與
    被告甲○○見過好幾次面，我沒有跟他買過海洛因，96年間
    我使用0000000000號行動電話，有使用該電話與甲○○聯絡
    ，聯絡的時候都在聊天，聯絡完之後有約在光明路的超商或
    在他家見面，約見面是為了出去玩，當時偵訊時我供稱有以
    電話聯絡甲○○要向他購買海洛因，是因為當時我跟他有仇
    怨，因為我之前與他發生過口角，我在97年1月7日以證人身
    分接受檢察官訊問時，我講的是假話，我坦承有作偽證等語
    （見原審訴字卷第66至70頁），而與其前揭證述有向被告購
    買毒品海洛因乙節，完全為歧異矛盾之陳述。然查，證人陳
    正華於96年11月30日檢察官訊問時供稱：其只有施用安非他
    命，沒有用海洛因等語，此部分與其前所證述其購得海洛因
    後，部分自己施用、部分轉賣予他人之證詞，已有不符，參
    以陳正華有多次施用第一級毒品之前科，此有卷附之陳正華
    臺灣高等法院被告前案紀錄表1份可佐，足見陳正華此部分
    供述與事實不符，不足採信。又證人陳正華前於96年7月20
    日警詢及偵查中先一概否認其認識綽號「安哥」之人（見偵
    一卷第37、50頁），後又改稱其曾幫「安哥」送過2、3次安
    非他命，好處是「安哥」會提供海洛因供其施用等語（見偵
    一卷第49、50頁）；嗣於96年8月15日檢察官訊問時卻表示
    其施用之海洛因係向綽號「安哥」之人購買，1次都買5百元
    等語（見偵一卷第60頁），則證人陳正華就其是否認識「安
    哥」、其向「安哥」取得之海洛因，究係以5百元購得抑或
    因幫「安哥」運送安非他命，而由「安哥」提供乙節，前後
    供述差異甚大，更與其在96年10月12日、96年11月30日偵查
    中所稱其海洛因都是向「阿忠」買的，約自96年7、8月間開
    始向「阿忠」買海洛因來轉賣之說詞，完全歧異不同，顯見
    此部分證詞之真實性及可信度均甚低。再者，員警於96年10
    月11日當天查獲被告甲○○以及陳正華二人後，即於同日對
    陳正華進行訊問，陳正華則明確證述其遭查獲之海洛因1包
    係當天向甲○○購得，並於翌日即96年10月12日上午11時許
    再度接受員警訊問時，亦明確陳述其向甲○○購買毒品之細
    節，而被告甲○○則因當時拒捕遭員警開槍制伏，並因傷送
    醫急診，故員警遲至翌日即96年10月12日下午4時55分許，
    始在醫院病房內對甲○○進行訊問，甲○○此時係供稱「毒
    品係向綽號『兩光』購買，在陳正華家，我不知道綽號『兩
    光』的年籍資料，我都是透過陳正華聯絡，他有到時，我才
    過去」等語（見警四卷第2-7頁），並非一開始即供稱向陳
    正華購買毒品，故陳正華在96年10月11日、同年月12日製作
    筆錄時，根本未發生被告甲○○向員警供稱由陳正華處購得
    毒品之情節，陳正華自無因甲○○上開供述對其不利而心生
    怨懟，以致在上開警詢中故意誣指被告林昌販賣毒品之可能
    ？準此，陳正華應無在96年10月11日、同年月12日警詢時誣
    指被告甲○○販賣海洛因之動機；又自臺灣高雄地方法院檢
    察署97年度聲通字第1381號、第1383號卷內所附之通訊監察
    譯文觀之，陳正華持用之0000000000門號自96年8月間起至
    96年10月11日止，與甲○○使用之0000000000、0000000000
    門號間通話頻繁，且未見該二人有發生爭執之跡象，甚至在
    本件案發當日即96年10月11日，雙方仍互有通話，並相約在
    證人陳正華家中見面，足見陳正華與甲○○二人之交情甚篤
    ，故證人陳正華於原審審理時證稱其先前與甲○○發生口角
    而產生仇怨，而於偵訊時誣指其係向甲○○購買海洛因云云
    ，顯不可信，且益見證人陳正華於97年1月7日檢察官訊問時
    ，解釋其之前表示不是向甲○○買毒品，而是向綽號「阿忠
    」之人購買之原因，在於因其與甲○○是朋友，所以不好意
    思把他講出來等說詞，與常情相符，堪以採信。另陳正華於
    其自身所涉毒品危害防制條例第4條第1項之販賣第一級毒品
    案件，因供出毒品來源為被告甲○○，經本院另案調查審理
    確認無訛，而依毒品危害防制條例第17條第1項規定予以減
    刑，證人陳正華並無故意誣陷被告甲○○涉販賣毒品重罪之
    動機，已如上述，若非被告甲○○確實為其毒品上游，而陳
    正華為了換取減刑利益，大可表示其毒品來源為「安哥」、
    「阿忠」，甚至其他人，實無任意誣指與其友好而無嫌隙之
    被告甲○○之理，被告以證人陳正華係為獲得減刑，而誣指
    其販賣毒品云云，實屬牽強，而不可採。依上開各節事證，
    參互引證，證人陳正華前揭警、偵中所為關於被告甲○○係
    其毒品上游之證詞，應較其事後否認係向甲○○購買毒品之
    說詞為可信，證人陳正華於原審審理時所為之證詞，顯係事
    後迴護被告之詞，委無足採。
  6.按毒品危害人民身心健康甚深，邇來政府為杜絕毒品氾濫，
    ，再三宣導教育民眾遠離毒品，媒體之報導既深且廣，對於
    毒品之禁絕及管制，應為民眾所熟悉。又政府對於查緝施用
    、轉讓及販賣毒品無不嚴格執行，且販賣毒品罪更係重罪，
    設若無利可圖，衡情一般持有毒品者，當不致輕易將所持有
    之毒品交付他人。況第一級毒品海洛因價格不貲，物稀價昂
    ，且販賣第一級毒品係違法行為，非可公然為之，亦無公定
    之價格，不論任何包裝，均可任意分裝增減分量，每次買賣
    價量，亦可能隨時依雙方間之關係深淺、資力、需求量及對
    行情之認知、來源是否充裕、查緝是否嚴緊，購買者被查獲
    時供述購買對象之可能性風險之評估等，因而異其標準，並
    隨時機動調整，非可一概而論，是販賣之利得，除經坦承犯
    行或價量俱臻明確外，委難查得實情，販賣之人從價差或量
    差中牟利方式雖異，其意圖營利之非法販賣行為則一，茍無
    任何利益可圖，被告實無甘冒風險，在與證人陳正華並非至
    親之下，將其取得本屬不易之毒品再以原所購得之代價轉售
    ，而未賺取差價利益之理。是被告販賣第一級毒品海洛因予
    證人陳正華，確有從中賺取差額利潤，以牟利之營利意圖及
    事實，應堪認定。
  7.綜上所述，參互勾稽，被告甲○○所為上開辯解，均屬臨訟
    脫免罪責之詞，不足採信。被告甲○○於96年10月11日下午
    4時許，在上揭地點以9千元之價格販賣第一級毒品海洛因予
    陳正華之犯行，堪予認定。
三、被告對於公務員依法執行職務時施強暴（事實欄二）部分：
  (一)右揭事實欄二所載時、地，被告明知當時阻攔其離去之人係
    依法執行搜索勤務之員警，竟基於對於公務員依法執行職務
    時施強暴之犯意，而不顧員警之人身安全，加速倒車衝撞在
    場之員警張孟瑜、陳武璋、陳致宏、蔡慶彬等人，員警隨即
    對空鳴槍示警制止，惟甲○○仍置之不理，仍繼續駕車衝撞
    施強暴，欲逃離現場，而以上開強暴方式妨害員警張孟瑜、
    陳武璋、陳致宏、蔡慶彬依法執行職務等事實，已據被告甲
    ○○於原審審理時供承不諱（見原審一卷第39-51頁），並
    有原審96年度聲搜字第2029號搜索票1紙、高雄市政府警察
    局刑事警察大隊搜索扣押筆錄、扣押物品目錄表各1份（見
    警一卷第99、103至106頁），以及長庚紀念醫院診斷證明書
    1紙（見警四卷第41頁）附卷可證，足認被告於原審之自白
    與事實相符，堪以採信。
  (二)被告於本院審理中改詞辯稱：不知渠等係警察，所以無妨害
    公務之犯罪故意云云，然查，被告於警詢中已坦承因有在陳
    正華家吸食毒品害怕被抓，所以才加速逃逸，曾因吸毒被警
    方盤查而抓過，故會緊張而加速離開，有聽到他們叫我停車
    、我知道有人拍打車門叫我下車，我因剛吸毒，所以緊張才
    採油門逃逸等語（見警四卷第2-7 、8-12頁），其因吸毒害
    怕被警察抓，被拍打車門要求其停車時，乃加速欲逃逸，顯
    見被告知悉叫其停車之人係警察甚明，竟仍加速衝撞執勤中
    之警察，被告對於公務員依法執行職務時施以強暴之犯行，
    事證明確，堪以認定，所辯無犯罪故意云云，洵非可採。
四、論罪方面
  (一)按行為後法律有變更者，適用行為時之法律。但行為後之法
    律有利於行為人者，適用最有利於行為人之法律，刑法第2
    條第1項定有明文。本件被告甲○○所為事實欄一之(一)、(二)
    販賣第一級毒品海洛因之行為後毒品危害防制條例第4條第1
    項之規定，業於98年5月20日經總統以華總一義字第0980012
    5141號令修正公布，並已生效施行，將原條文法定刑「得併
    科新臺幣1千萬元以下罰金」部分，提高為「得併科新臺幣2
    千萬元以下罰金」。經比較修正前、後之法律規定，以行為
    時之法律即修正前毒品危害防制條例第4條第1項之規定，對
    於被告人較屬有利，自應適用修正前毒品危害防制條例第4
    條第1項之規定，論罪科刑。
  (二)次按海洛因係屬毒品危害防制條例第2條第2項第1款所列之
    第一級毒品，不得非法持有及販賣。被告甲○○所為如事實
    欄一之(一)、(二)所示販賣海洛因行為，均係犯修正前毒品危害
    防制條例第4條第1項之販賣第一級毒品罪。被告於事實欄二
    所示時地，明知警察拍打其車門要求停車受撿，正依法執行
    公務中，為脫逃故意開車衝撞警察，施強暴妨害員警張孟瑜
    、陳武璋、陳致宏、蔡慶彬依法執行職務，核其所為，係犯
    刑法第135條第1項之妨害公務執行罪。被告甲○○上開販賣
    前持有海洛因之低度行為，為販賣海洛因之高度行為所吸收
    ，不另論罪。
  (三)再按，刑法第135條第1項之妨害公務罪，以行為人對於公務
    員依法執行職務時，施以強暴、脅迫，即屬當之；所稱「強
    暴」，係指一切有形力即物理力之行使而言，不問其係對人
    或對物為之均包括在內，而上開罪名，屬妨害國家公務之執
    行，為侵害國家法益，並非侵害個人法益之犯罪，如對於公
    務員二人以上依法執行職務時，當場施以強暴、脅迫，仍屬
    單純一罪，尚無刑法第55條想像競合犯規定之適用。故本件
    被告甲○○於上揭時、地同時施強暴於執行公務中之員警張
    孟瑜、陳武璋、陳致宏、蔡慶彬等人，應僅論以單純一妨害
    公務執行罪。
  (四)被告甲○○所犯上開販賣第一級毒品罪（共2罪）、妨害公
    務執行罪等3罪，犯意各別，行為互異，為數罪，應分論併
    罰。又被告甲○○前於92年間，因違反毒品危害防制條例案
    件，經原審以92年度訴字第2401號判處有期徒刑10月確定，
    入監執行後，於94年4月24日縮刑期滿執行完畢，此有臺灣
    高等法院被告前案紀錄表在卷可稽，其受有期徒刑之執行完
    畢後，5 年以內故意再犯本件有期徒刑以上之罪，均為累犯
    ，應依刑法第47條第1 項規定，各加重其刑，被告所犯之販
    賣第一級毒品罪部分，其法定刑為死刑、無期徒刑部分，依
    法不得加重，僅就法定刑罰金部分加重其刑，併此說明。
  (五)又按依修正前毒品危害防制條例第4條第1項之販賣第一級毒
    品罪之法定刑為「死刑或無期徒刑；處無期徒刑者，得併科
    新臺幣1千萬元以下罰金」。然同為販賣第一級毒品之人，
    其原因動機不一，犯罪情節未必盡同，或有大盤毒梟者，亦
    有中、小盤之分，甚或僅止於吸毒者友儕間為求互通有無之
    有償轉讓者亦有之，其販賣行為所造成危害社會之程度自屬
    有異，法律科處此類犯罪，所設之法定最低本刑卻同為「死
    刑或無期徒刑；處無期徒刑，得併科新臺幣1千萬元以下罰
    金」，不可謂不重。於此情形，倘依其情狀處以有期徒刑，
    即足以懲儆，並可達防衛社會之目的者，自非不可依客觀之
    犯行與主觀之惡性二者加以考量其情狀，是否有可憫恕之處
    ，適用刑法第59條之規定酌量減輕其刑，期使個案裁判之量
    刑，能斟酌至當，符合比例原則。本件被告甲○○所犯2次
    販賣海洛因之犯行，販賣之海洛因數量各為20小包、毛重1.
    7公克，所得各為2萬元、9千元，以其情節論，惡性尚非重
    大不赦，又無證據足以證明被告為大量走私進口或長期販賣
    毒品之所謂「大盤」、「中盤」之販毒者，其惡性與犯罪情
    節，核與大毒梟有重大差異，如不論其情節輕重，遽處以修
    正前販賣第一級毒品罪之法定本刑死刑或無期徒刑，誠屬情
    輕法重，過於嚴苛，其犯罪情狀顯有堪資憫恕之處，本院認
    科以最低度刑，仍嫌過重，且依其情狀分別處以相當之有期
    徒刑，即足以懲儆，並可達防衛社會之目的，爰依刑法第59
    條規定，就被告甲○○販賣第一級毒品部分，均酌量減輕其
    刑。且就罰金刑部分，依法先加後減之。
五、原判決就被告販賣第一級毒品海洛因（事實欄一之(一)、(二)）
    及妨害公務執行（事實欄二）之犯行部分，適用修正前毒品
    危害防制條例第4條第1項、第18條第1項前段、第19條第1項
    ，刑法第2條第1項前段、第11條、第135條第1項、第47條第
    1項、第59條、第51條第5款規定，並審酌被告正值青壯之年
    ，不思努力進取，謀求正當職業以賺取生活所需，明知海洛
    因對於人體有莫大之戕害，為圖一己之私利，竟漠視毒品之
    危害性，而為販賣毒品之行為，嚴重危害國民身心健康及社
    會風氣，進而敗壞社會治安，惟販賣海洛因之對象、次數、
    數量、所得尚非龐鉅，另於員警依法執行職務時，僅為逃避
    查緝，竟駕車衝撞員警，完全無視於員警之人身安全，其藐
    視法治及挑戰執法公權力之心態及行為，已嚴重危害公務員
    對於公務之執行，犯罪之動機、目的、手段、品行、智識程
    度、生活狀況，犯後未見悔意之態度等一切情狀，就販賣第
    一級毒品（予黃偉恩）部分，量處有期徒刑拾捌年；就販賣
    第一級毒品（予陳正華）部分，量處有期徒刑拾柒年；就妨
    害公務執行部分，量處有期徒刑肆月；並敘明本件在證人陳
    正華上揭住處查獲之毒品1包，係被告販賣交付予證人陳正
    華之毒品，經送法務部調查局檢驗後，確為第一級毒品海洛
    因（驗餘淨重1.57公克），已如前述，自應依毒品危害防制
    條例第18條第1項前段，宣告沒收銷燬之；至包裝上開毒品
    之外包裝袋1只，因與毒品於物理外觀上附合而難予析離，
    且如強予析離亦無實益，依社會一般通念，堪認該包裝袋已
    與查獲之毒品結合成為一體而無從強加析離，是上開毒品既
    應依毒品危害防制條例18條第1項前段規定，予以沒收銷燬
    ，則其外包裝袋亦應併予沒收銷燬。又被告甲○○既分別以
    2萬元、9千元之對價，出售海洛因予黃偉恩、陳正華，是其
    販賣海洛因所得之2 萬元及9 千元，乃係被告甲○○因本件
    犯罪所得之財物，雖未扣案，仍應於各主刑項下分別依毒品
    危害防制條例第19條第1 項規定沒收之，如全部或一部不能
    沒收時，以其財產抵償之；另扣案搭配門號0000000000號使
    用三星廠牌手機1 支（含SIM 卡1 張），係供被告甲○○作
    為與證人陳正華間買賣毒品之聯絡工具，屬被告甲○○犯罪
    所用之物，且為其所有，業據被告甲○○供承明確，應於該
    主刑項下依毒品危害防制條例第19條第1 項規定宣告沒收。
    又扣案搭配行動電話門號0000000000號使用三星廠牌手機1
    支（含SIM 卡1 張），因與被告甲○○所犯本件上開各罪無
    關，故不予宣告沒收，併予敘明。經核原判決此3 部分（事
    實欄一之(一)、(二)、二）認事用法，尚無不合，量刑亦稱妥適
    ，被告上訴意旨否認犯罪，指摘原判決此部分不當，為無理
    由，應予駁回，並定其應執行刑如主文第四項所示。
六、不另為無罪諭知部分：
  (一)公訴意旨略以：被告甲○○於96年5月底某日起至同年10月
    10日前為止（按：被告甲○○於96年10月11日確有販賣第一
    級毒品海洛因予陳正華，業經認定如上，故此處將公訴意旨
    所指犯罪時間限縮於96年5月底某日起至同年10月10日間）
    ，由不詳管道取得重量不詳之海洛因後，再基於轉賣予陳正
    華以牟利之接續犯意，以每隔2至3天交易1次之頻率，由陳
    正華先以持用之0000000000號行動電話撥打至被告持用之
    0000000000號行動電話，表示欲購買海洛因及約定位於高雄
    縣大寮鄉○○路上之某超商前或陳正華上開住處內為交易地
    點後，再由被告於上述地點，每次將已分裝成12小包之海洛
    因以9千元之價格販賣予陳正華，陳正華再以每小包1千元之
    價格轉賣予他人牟利。嗣於96年10月11日下午5時30分許，
    員警持搜索票前往陳正華上開住處實施搜索並破獲陳正華涉
    嫌販賣毒品一案時，經陳正華供出其所販賣之海洛因係購自
    被告，始查知上情，因認被告涉犯毒品危害防制條例第4條
    第1項之販賣第一級毒品罪嫌，且認為應論以接續犯等語。
  (二)按犯罪事實應依證據認定之，無證據不得認定犯罪事實；又
    不能證明被告犯罪者，應諭知無罪之判決，刑事訴訟法第15
    4條第2項、第301條第1項分別定有明文。次按提起公訴，應
    於起訴書內記載犯罪事實及證據並所犯法條，同法第264條
    第2項第2款亦有明文。至於「犯罪事實」應如何記載，法律
    雖無明文規定，惟因其起訴事實即為法院審判之範圍，並為
    被告防禦準備之範圍，故所謂犯罪事實，係指符合犯罪構成
    要件之具體社會事實，諸如犯罪之時間、地點、手段以及其
    他該當於犯罪構成要件而足資認定既判力範圍之具體社會事
    實，均應予以特定，始稱完備。又公訴案件犯罪證據之蒐集
    ，及提起公訴後，對犯罪事實之舉證責任及指出證明之方法
    ，均屬公訴人之職責，原則上法院僅於當事人之主張及舉證
    範圍內進行調查證據。其經法定程序調查證據之結果，認已
    足以證明犯罪事實時，始得為犯罪事實之認定，若其為訴訟
    上之證明，於通常一般人仍有合理之懷疑存在，尚未達於可
    確信其真實之程度者，自不能為有罪之認定，法院不得以偵
    查機關關於某種犯罪之調查不易，即放棄上開原則之堅持，
    致有違背刑事訴訟無罪推定及嚴格證明之原則，其理甚明。
    再施用毒品者，其所稱向某人購買（或受讓）之供述，須補
    強證據以擔保其供述之真實性，而茲所謂補強證據，指其他
    有關證明施用毒品者之關於毒品交易之供述真實性的相關證
    據而言，必須與施用毒品者關於毒品交易之供述，具有相當
    程度之關連性，而足使一般人對施用毒品者關於毒品交易之
    供述，並無合理之懷疑存在，而得確信其為真實，始足當之
    。
  (三)公訴意旨認被告甲○○於上揭時、地涉有販賣第一級毒品海
    洛因予陳正華之罪嫌，無非係以起訴書證據清單所載之證據
    ：臺灣高等法院高雄分院97年度上訴字第989號刑事判決書1
    份、證人陳正華於警詢及偵查中之陳述以及被告與陳正華間
    之通訊監察譯文等為其主要論據。訊據被告甲○○堅詞否認
    有於上揭期間及地點販賣第一級毒品海洛因予陳正華，辯稱
    ：陳正華歷次供述向被告購買毒品海洛因之時間、地點、次
    數、價格，既不明確，且歧異不一，且依被告與陳正華之通
    聯紀錄，亦未見被告有販賣海洛因予陳正華等通話內容等語
    。
  (四)經查：
  1.上開公訴意旨就被告甲○○販賣毒品予陳正華之行為，僅籠
    統記載自96年5月底某日起至同年10月10日之間，以每隔2至
    3天交易1次之頻率，並未特定被告甲○○各次販出毒品之具
    體時間及次數，所載犯罪事實不明確，原審乃依刑事訴訟法
    第161條第2項規定，於98年4月7日以98年度審訴字第1178號
    裁定命檢察官於裁定送達後30日內補正被告甲○○係於何時
    販賣第一級毒品海洛因予陳正華、具體次數若干，並命分別
    指出據以認定被告各次犯罪事實之證明方法（見原審訴字卷
    第21頁），然檢察官均未依上開裁定內容具體指明被告此部
    被訴之犯罪之時間、次數以及其證明方法，致法院無從具體
    確定被告被訴之事實範圍，依上開規定及說明，檢察官此部
    分起訴是否合於同法第264條第2項第2款規定，已有疑問。
  2.又證人陳正華固於警詢及偵查中陳述其以每隔2至3天1次之
    頻率，以9千元之代價向被告甲○○購買海洛因等語，然陳
    正華此部分證述之真實性，仍須有與該供述具有相當程度之
    關連性之補強證據以資佐證。公訴人雖以上開事實有被告與
    陳正華間之通訊監察譯文為證，然公訴人既未明確指出被告
    係在何具體時間販賣海洛因予陳正華，而與之相對應之通訊
    監察譯文內容為何，公訴人亦未確實指明而無從確認，法院
    實無法認定被告與陳正華於何時間有買賣海洛因之行為。此
    外，卷內亦缺乏其他證據足資審認被告有公訴人所指之犯行
    ，自難在無補強證據情形下，遽認定被告有於上開期間內販
    賣第一級毒品予陳正華之犯行。
  (五)綜上所述，上揭檢察官起訴所指被告涉有販賣第一級毒品海
    洛因犯行部分，並未具體特定被告被訴之事實範圍為何，且
    所舉對被告不利之證據，尚未達到通常一般之人均不致有所
    懷疑，而得確信其為真實之程度，法院尚無從形成被告有罪
    之確信，本院復查無其他積極證據足認被告有何此部分販賣
    第一級毒品之犯行，揆諸前揭說明，本應就此部分諭知被告
    無罪之判決，惟因檢察官認為此部分與前揭經本院認定有罪
    部分即前揭犯罪事實欄一之(二)部分有接續犯之實質上一罪關
    係，爰不另為無罪之諭知。
乙、撤銷改判無罪部分
一、公訴意旨略以：被告甲○○明知海洛因係毒品危害防制條例
    第2條第2項第1款所定之第一級毒品，依法不得持有、轉讓
    ，竟基於轉讓第一級毒品海洛因之犯意，於96年9月間某日
    ，在張簡仁杰位於高雄縣大寮鄉○○○路105巷24弄35號4樓
    之住處樓下，將重量不詳之海洛因1包無償提供予張簡仁杰
    施用。嗣於97年1月8日，員警因調查張簡仁杰另涉嫌販賣毒
    品案件而詢問張簡仁杰時，始經張簡仁杰之供述而查知上情
    ，因認被告之行為，涉犯毒品危害防制條例第8條第1項轉讓
    第1級毒品海洛因之罪嫌等語
二、按犯罪事實應依證據認定之，無證據不得認定犯罪事實；不
    能證明被告犯罪者，應諭知無罪之判決，刑事訴訟法第154
    條第2項、第301條第1項分別定有明文。次按事實之認定，
    應憑證據，如未能發現相當證據，或證據不足以證明，自不
    能以推測或擬制之方法，以為裁判基礎。而認定不利於被告
    之事實，須依積極證據，茍積極之證據本身存有瑕疵而不足
    為不利於被告事實之認定，即應為有利於被告之認定，更不
    必有何有利之證據，而此用以證明犯罪事實之證據，猶須於
    通常一般人均不至於有所懷疑，堪予確信其已臻真實者，始
    得據以為有罪之認定，倘其證明尚未達到此一程度，而有合
    理性之懷疑存在，致使無從為有罪之確信時，即應為無罪之
    判決（最高法院82年度臺上字第163 號判決、76年臺上字第
    4986號及30年上字第816 號等判例意旨參照）。另按，檢察
    官就被告犯罪事實，應負舉證責任，並指出證明之方法，刑
    事訴訟法第161 條第1 項定有明文。因此，檢察官對於起訴
    之犯罪事實，應負提出證據及說服之實質舉證責任。倘其所
    提出之證據，不足為被告有罪之積極證明，或其指出證明之
    方法，無從說服法院以形成被告有罪之心證，基於無罪推定
    之原則，自應為被告無罪判決之諭知（最高法院92年臺上字
    第128 號判例要旨參照）。
三、本件公訴意旨認被告涉犯上開轉讓第一級毒品海洛因予張簡
    仁杰罪嫌，係以證人張簡仁杰於警詢及偵查中之供述，及通
    訊監察譯文為其主要論據。訊據被告堅詞否認有轉讓第一級
    毒品海洛因之犯行，辯稱；張簡仁杰於原審已證稱被告未轉
    讓第一級毒品之行為，依通訊監察譯文顯示，係被告主動打
    給張簡仁杰，與證人張簡仁杰陳稱係伊主動打給被告要毒品
    ，已不相符，況被告主動打給張簡仁杰，而轉讓毒品與張簡
    仁杰，此與一般需要毒品者，會主動打給提供者，請求給與
    之常情不符等語。
四、經查：
  (一)本件被告被訴於96年9 月間某日，在張簡仁杰位於高雄縣大
    寮鄉○○○路105 巷24弄35號4 樓之住處樓下，將重量不詳
    之海洛因1 包無償提供予張簡仁杰施用之事實，固據證人張
    簡仁杰於97年1 月8 日警詢及偵查中證述：我使用00000000
    00號行動電話，我與綽號「黑俠」之甲○○是朋友關係，是
    從小就認識了，我每次毒癮發作時都會打電話給甲○○，要
    他送1 、2 包海洛因給我，沒有幾次，有時我約他到鳳林路
    路邊，有時是他約在我住處樓下路邊；我認識甲○○，他有
    送海洛因給我施用，是我向他要，他送我的，沒有代價，我
    是96年9 月間向甲○○要海洛因施用，是在我住處樓下拿給
    我的，我只向他索取1 小包而已，僅能施用1 、2 次等語（
    見警一卷第43至47頁、偵二卷第110 、111 頁）。
  (二)惟證人張簡仁杰嗣後於原審審理時，翻異前供，改口證稱：
    我於96年間認識甲○○，但認識沒有很久，我施用的毒品都
    是購買的，甲○○不曾拿毒品給我或請我吃毒品，如果我毒
    癮發作卻沒錢購買毒品時，我就讓它發作，我今日所述之所
    以與先前警詢及偵查中所述不同，是因為我當時被收押禁見
    ，員警借提時拿通聯資料給我看，0000000000那支電話是我
    當時所使用的，員警說如果我不配合，就不讓我交保，要叫
    檢察官繼續羈押我，而檢察官訊問時並沒有威脅我，但因為
    當時被收押禁見，壓力很大，所以我才那樣講等語（見原審
    訴字卷第117至123頁）。證人張簡仁杰雖於警詢及偵查中，
    證稱被告有轉讓毒品海洛因給伊施用之事實，然於公判庭以
    證人身分接受詰問時，則完全否認該事實，其前後之證述，
    歧異矛盾，證詞明顯有瑕疵，能否採信，已有疑議。
  (三)次查，被告甲○○使用之0000000000號行動電話，與證人張
    簡仁杰使用之0000000000門號，於96年9月29日12時19分許
    、同日12時53分許，固有下列疑似毒品交易或轉讓之通話內
    容：「（甲○○）：大仔，我現在只剩5件衣服，最多只能
    給你2件衣服。（張簡仁杰）：好啦，過來。（甲○○）：
    大仔，我到了。張簡仁杰：好。」等語（見警一卷第171 至
    173頁、警四卷第46頁）。然依上開通訊監察譯文內容觀之
    ，係被告打電話給證人張簡仁杰，主動要給張簡仁杰毒品，
    此與證人張簡仁杰於警、偵訊所證稱「我每次毒癮發作時都
    會打電話給甲○○，要他送海洛因給我」、「我是96年9月
    間向甲○○要海洛因施用」等語，已不相符合，又證人張簡
    仁杰於警、偵證稱被告甲○○轉讓之海洛因數量僅有1包，
    然上開通訊監察譯文則顯示被告甲○○於電話中提到要給張
    簡仁杰2包海洛因，亦有明顯之出入，況依證人張簡仁杰於
    警、偵訊所證述，被告係無償轉讓提供第一級毒品海洛因供
    伊施用，衡諸常情，焉有轉讓毒品者，無端主動、四處電詢
    證人張簡仁杰有無需要施用毒品之理？上開譯文既與證人張
    簡仁杰證述被告有轉讓毒品海洛因之內容，不相吻合，自無
    從資為證人張簡仁杰於警、偵訊中證述之補強證據。
  (四)再查，證人張簡仁杰固有於96年9月28日上午8時5分許，以
    上開門號撥打甲○○之0000000000號行動電話，而通話內容
    ，亦疑似與毒品有關：「張簡仁杰：我在你家樓下，你拿2
    張下來給我，順便帶1支筆。甲○○：哦。」（見警四卷第
    48頁），此部分不惟已經被告甲○○所否認有於96年9月28
    日轉讓海洛因予張簡仁杰之犯行，且公訴人所指被告甲○○
    於96年9月間涉嫌轉讓第一級毒品海洛因予張簡仁杰之地點
    ，係在證人張簡仁杰住處樓下，然依上開通訊監察譯文內容
    觀之，交付毒品之地點係在被告甲○○住家樓下，顯與證人
    張簡仁杰於警、偵訊中證述被告係在伊家樓下轉讓毒品乙節
    ，完全不符，且譯文內容顯示此次交付之毒品數量為2單位
    ，亦與證人張簡仁杰證稱被告轉讓之海洛因數量為1包，截
    然不同，是此部分之通訊監察譯文，亦難引據為證人張簡仁
    杰於警、偵訊中證述之補強證據至明。
  (五)按犯施用、販賣第一、二級毒品等罪，供出毒品來源因而破
    獲者，得減輕其刑，毒品危害防制條例第17條定有明文，則
    施用、販賣毒品之人，如供出毒品之來源因而破獲者，既得
    獲邀減輕其刑之寬典，為擔保其所為陳述之真實性，自應有
    足以令人確信其陳述為真實之補強證據，始能資為販賣或轉
    讓毒品等犯行論罪之依據。而所謂補強證據，則指除施用、
    販賣毒品者之供述外，其他足以證明該陳述之事實確具有相
    當程度真實性之證據而言，雖所補強者，非以事實之全部為
    必要，但亦須因補強證據與該項陳述之相互利用，足使犯罪
    事實獲得確信者，始足當之。查本件證人張簡仁杰固於警詢
    及偵查中證稱被告有轉讓第一級毒品海洛因1 小包供伊施用
    云云，惟嗣後於原審審理中已翻改證詞加予否認，而上揭2
    次之通訊監察譯文，又與證人張簡仁杰之證述內容，完全不
    符，則證人張簡仁杰單一、片面且有歧異、矛盾等瑕疵之證
    言，自不得逕採為不利被告之認定，至於，證人張簡仁杰於
    96年10月10日經警查獲採集之尿液，經送檢驗呈嗎啡陽性反
    應，僅足以證明其於被查獲前72小時內，有施用毒品海洛因
    之行為，尚難據以推認證人張簡仁杰於被查獲之10天前即96
    年9 月間，有施用毒品海洛因，且係被告所轉讓者至明。
五、綜上各節所述，本件既無其他證人、扣案證物、可為佐證之
    通訊監察譯文或任何證據，可資為補強證據，以資佐認證人
    張簡仁杰上揭不利於被告供述，是否與事實相符，自不得單
    憑證人張簡仁杰上揭片面、有瑕疵之證述，即認定被告有於
    96年9月間轉讓第一毒品海洛因予證人張簡仁杰施用之犯行
    ，檢察官所提出之證據，不足為被告此部分有罪之積極證明
    ，其指出證明之方法，無從說服法院以形成被告此部分為有
    罪之心證，此外，復查無其他積極證據足以證明被告此部分
    之犯行，揆諸前開最高法院判決意旨，本件公訴意旨所指被
    告有轉讓第一級毒品海洛因犯行部分，其犯罪自屬不能證明
    ，依無罪推定原則，應為無罪之諭知。
六、原審就被告被訴轉讓第一級毒品海洛因予張簡仁杰部分，未
    詳為推求，遽為論罪科刑之判決，即有未恰，被告執此聲明
    上訴，指摘原判決不當，為有理由，應由本院將原判決此部
    分及定執行刑撤銷改判，此部分並為被告無罪之判決。
據上論結，應依刑事訴訟法第368條、第369條第1項前段、第364
條、第301條第1項，刑法第51條第5 款，判決如主文。
本案經檢察官郭振昌到庭執行職務。
中    華    民    國    99    年    6    月    14   日
                刑事第五庭    審判長法  官  曾永宗
                                    法  官  任森銓
                                    法  官  鍾宗霖
以上正本證明與原本無異。
除妨害公務執行部分外，如不服本判決應於收受本判決後10日內
向本院提出上訴書狀，其未敘述上訴理由者，並得於提起上訴後
10日內向本院補提理由書狀（應附繕本）。
中    華    民    國    99    年    6     月    14    日
                                    書記官  邱麗莉
附錄本件判決論罪科刑法條：
修正前毒品危害防制條例第4 條第1 項：
製造、運輸、販賣第一級毒品者，處死刑或無期徒刑；處無期徒
刑者，得併科新臺幣1 千萬元以下罰金。
中華民國刑法第135 條第1 項：
對於公務員依法執行職務時，施強暴脅迫者，處3 年以下有期徒
刑、拘役或3 百元以下罰金。

司法院資訊處製作；財團法人民間司法改革基金會備份。
